【裁判字號】    99,上訴,693
【裁判日期】    990512
【裁判案由】    違反毒品危害防制條例
【裁判全文】
臺灣高等法院高雄分院刑事判決         99年度上訴字第693號
上  訴  人
即  被  告    甲○○
上列上訴人因違反毒品危害防制條例案件，不服臺灣高雄地方法
院99年度訴字第119 號中華民國99年2 月24日第一審判決（起訴
案號：臺灣高雄地方法院檢察署98年度毒偵字第2563、4624號）
，提起上訴，本院判決如下：
     主  文
上訴駁回。
     理  由
一、按上訴書狀應敘述具體理由；又第二審法院認為上訴書狀未
    敘述理由，或上訴有刑事訴訟法第362 條前段之情形者，應
    以判決駁回之，同法第361 條第2 項、第367 條前段定有明
    文。
二、經查，上訴人即被告甲○○雖於上訴期間屆滿（即99年3 月
    16日）前提出上訴書狀，復於99年3 月25日提出上訴理由狀
    ，然其上訴理由狀係稱伊於92年11月6 日強制戒治完畢，本
    件係於98年3 月、7 月所犯，已超過5 年，係5 年後再犯，
    應重新觀察勒戒云云，惟原判決已敘明上訴人甲○○又於94
    至95年間因施用毒品案件，經台灣高雄地方法院以95年度訴
    字第471 號分別判處有期徒刑10月、6 月，並定其應執行刑
    1 年2 月確定等情，有臺灣高等法院被告前案紀錄表1 份在
    卷可按，其於觀察勒戒、強制戒治執行完畢釋放後5 年內有
    再犯施用毒品之情事，應逕予刑事追訴處罰之理由，上訴人
    甲○○重行爭執，而未具體敘述原審判決有何不當或違背法
    令之處，其上訴即屬不合法律上之程式。再上訴不合法律上
    之程式之情形，依刑事訴訟法第367 條但書規定：「但其情
    形可以補正而未經原審法院命其補正者，審判長應定期先命
    補正。」，係指上訴書狀未敘述理由，原審未命補提理由書
    狀之情形。換言之，應認僅於被告上訴未敘述理由時，原審
    法院可命其補正，而未經原審法院命其補正，第二審法院審
    判長始應定期間先命補正，苟被告提起上訴時，上訴書狀已
    載理由者，即不適用。茲上訴書狀敘述之上訴理由是否具體
    ，既非原審法院可命補正之事項，即毋庸先命補正。從而，
    上訴人甲○○之上訴理由書狀未具體敘述原審判決有何違背
    法令之處，逾期已久仍未補正，其上訴即不合法律上之程式
    ，應由本院依同法第367 條前段、第372 條不經言詞辯論判
    決如主文。
中    華    民    國    99    年    5     月    12    日
                  刑事第八庭    審判長法  官  洪兆隆
                                      法  官  郭玫利
                                      法  官  張盛喜
以上正本證明與原本無異。
如不服本判決應於收受本判決後10日內向本院提出上訴書狀，其
未敘述上訴理由者，並得於提起上訴後10日內向本院補提理由書
狀（均須按他造當事人之人數附繕本）「切勿逕送上級法院」。
中    華    民    國    99    年    5     月    12    日
                                      書記官  黃一秋

司法院資訊處製作；財團法人民間司法改革基金會備份。
